Mario Humberto Becerra Contreras

Curriculum vitae

CONTACTO

Location: Mexico City, Mexico **Celular:** +52 55 1513 0162 **Email:** mariob.c@hotmail.com

Github: https://github.com/mariobecerra **Página web:** mariobecerra.github.io

LinkedIn:

http://mx.linkedin.com/in/mariobecerracontreras

ACERCA DE MÍ

Soy un trabajador activo, abierto, flexible y versátil que aprende rápido. Sé trabajar en equipo y tengo habilidades de liderazgo, y puedo adaptarme a funciones en las que no he tenido experiencia anteriormente. En general soy una persona responsable, ordenada, comprometida, honesta y que le gusta que las cosas se hagan bien.

Me agrada mucho resolver los problemas de forma analítica y lógica; y en especial, usar datos para obtener información útil que en primera instancia pueda no ser obvia o intuitiva.

EXPERIENCIA LABORAL

JUNIO 2014 - PRESENTE

Analista de Datos

Laboratorio de Investigación y Análisis Computacional, ITAM

Aplicación de aprendizaje de máquina, minería de datos y estadística en el procesamiento del lenguaje natural para automatización de noticias en empresa de monitoreo de medios. En particular, reconocimiento de entidades, clasificación de noticias y análisis de sentimientos.

DICIEMBRE 2013 - JUNIO 2014

Becario de Global Banking and Markets

HSBC. México

Pricing de productos financieros, análisis de productos financieros, creación de hojas en Excel para hacer análisis estadístico y financiero.

EDUCACIÓN

2010 - Presente

Licenciatura en Matemáticas Aplicadas

Instituto Tecnológico Autónomo de México (ITAM)

IDIOMAS

ESPAÑOL Nativo

ENGLISH Avanzado (TOEFL: 657)

HABILIDADES

Programación y computación

R, MATLAB, SQL, Python, SPSS, Ł̃NĘX, Java, Visual Basic, Linux, Bash, C#, Github, Microsoft Visual Studio, Microsoft Excel

Estadística

Regresiones lineales, validación de modelos, modelos lineales generalizados, estadística multivariada, análisis de componentes principales, análisis de correspondencias, geoestadística, redes bayesianas, estadística bayesiana

Aprendizaje de Máquina

Árboles de decisión, bosques aleatorios, máquinas de soporte vectorial, redes neuronales, sistemas de recomendación, *market basket analysis*

Finanzas

Tasas de interés, derivados financieros, productos de renta fija, finanzas estructuradas, terminal Bloomberg

Otros

Minería de datos, procesamiento del lenguaje natural, procesamiento de imágenes, minería de textos, programación lineal

PROYECTOS ESCOLARES Y EXTERNOS

VERANO 2014

NLP

Artículo sobre la elaboración de un modelo simple de lenguaje para Procesamiento del Lenguaje Natural (NLP) publicado en *Laberintos e Infinitos*, revista dirigida por alumnos de Matemáticas aplicadas y Actuaría del ITAM.

PRIMAVERA 2014

Algoritmo Page Rank

Aplicación del algoritmo *Page Rank* en determinación de nodos importantes en redes de carreteras, de luz y de cerebro del gusano C. elegans.